臺灣高等法院臺南分院刑事判決
上　訴　人　臺灣嘉義地方法院檢察署檢察官
上　訴　人
即　被　告　丙○○即陳俊明
選任辯護人　李國弘　律師
上列上訴人因被告偽造文書案件，不服臺灣嘉義地方法院87年度
訴字第262號中華民國87年12月3日第一審判決（起訴案號：臺灣
嘉義地方法院檢察署87年度偵緝字第61號；併辦案號：同署87年
度偵緝字第62號），提起上訴，經判決後，由最高法院發回第二
次更審，本院判決如下：
      主      文
原判決撤銷。
陳俊明共同連續意圖供行使之用，而偽造有價證券，處有期徒刑
陸年。偽刻之蔡文明、蔡淑女、沈國仲、吳銘春、林輝雄印章伍
顆及附表除編號三以外之支票共拾陸紙、丁○○簽名之本票壹紙
（編號256109號、面額二千六百萬元、發票日為86年2月3日、到
期日為86年5月3日）均沒收。
      事      實
一、陳俊明因經營皮鞋生意不善，經濟陷於困窘，明知已無支付
    借款能力，竟與其妻甲○○（業經本院判處年貳月確定）
    基於意圖供行使之用而偽造有價證券概括犯意聯絡，於民國
    （下同）85年11月間，在嘉義市某印章店，委由不知情某不
    詳姓名之成年男子偽刻蔡文明、蔡淑女、沈國仲印章三顆，
    然後於86年3月6日在嘉義市○○路46號住處，以其中蔡文明
    、蔡淑女印章，蓋於如附表編號一、二所示陳俊明申領支票
    上，並偽填票面金額、票載日期，足以生損害於蔡文明、蔡
    淑女，並基於意圖為自己不法之所有犯意聯絡，連同向乙○
    ○所借得附表編號三所示支票乙紙，共三紙支票於同年3 月
    7日下午1時許，與甲○○夥同前往嘉義市○○路488號『嘉
    麥皮鞋大賣場』，向戊○○○誆稱：「上開三紙支票係他人
    客票，因其支票遺失，需前往法院辦手續，亟需款項擔保，
    以便辦理止付」等語，並由陳俊明於該三紙支票背書（上開
    三紙支票之付款人、發票人、支票號碼、票面金額、發票日
    均詳如附表編號一─三所示），致使戊○○○陷於錯誤，因
    而借予新台幣（以下同）五十九萬元（已預先扣除一萬八千
    五百元利息）。陳俊明復與甲○○承同一概括之犯意，於86
    年3月12日在嘉義市○○路46號住處，由陳俊明將先前偽刻
    之蔡文明、蔡淑女、沈國仲印章，蓋在所申領之空白支票之
    支票發票人欄，並偽填票面金額、票載日期，而偽造附表編
    號四至六所示支票三紙（其付款人、發票人、支票號碼、票
    面金額、發票日均詳如附表編號四─六所示），足以生損害
    於蔡文明、蔡淑女、沈國仲，並由甲○○背書後，於86年3
    月13日下午2時許，二人共同前往嘉義市○○路420號，以相
    同方式向戊○○○，詐借三十九萬二千元（已預先扣除八千
    五百元利息），共詐得九十八萬二千元；嗣支票屆期經提示
    均遭退票，戊○○○始悉受騙。
二、另陳俊明、甲○○又續承同一概括之犯意，以於不詳時地偽
    刻吳銘春、林輝雄印章二顆（依卷內資料無法明確證明何時
    何地盜刻），並於附表編號七至十七所示票載日期前約二個
    月，在其住處由陳俊明陸續以其申領支票，於附表編號七至
    十七所示支票發票人欄蓋用偽刻之吳銘春、林輝雄、蔡淑女
    、沈國仲印章，均足以生損害於吳銘春、林輝雄、蔡淑女、
    沈國仲，再偽填票面金額及票載日期後，即推由甲○○連續
    持向陳俊明父親丁○○行使詐借八百二十萬一千四百元（詐
    欺取財部分未據丁○○告訴，所偽造支票上之付款人、發票
    人、支票號碼、票面金額、發票日均詳如附表所示）。
三、陳俊明又於86年2月3日承上開偽造有價證券之犯意，將其父
    丁○○已在票上簽名之空白本票一紙，交由有犯意聯絡之其
    妻甲○○偽填發票日為86年2月3日、到期日為同年5月3日、
    面額二千六百萬元、地址，並盜蓋其印章，持以行使轉交知
    情之甲○○之父林振謀（業經本院91年度重上更(一)字第487
    號判處有期徒刑二年，緩刑三年確定），以供擔保。
四、案經戊○○○訴請臺灣嘉義地方法院檢察署檢察官偵查起訴
    並移請併案審理。
      理      由
一、訊據上訴人即被告陳俊明（下稱被告）固供承有於上揭時、
    地先後持附表編號一至六所示支票向戊○○○調借現款，另
    由其妻甲○○向其父丁○○調借八百二十萬一千四百元之事
    實，惟矢口否認有何詐欺及偽造有價證券之犯行，辯稱：伊
    是做鞋子之批發商，不認識蔡文明、蔡淑女、沈國仲、吳銘
    春、林輝雄等人，他們以前是來伊那裡作外務員，印章放在
    伊那裡，離職之後忘了拿回去，伊不知是他們的印章，附表
    所示支票除編號三外均屬匆忙中誤蓋所致，伊絕未詐騙戊○
    ○○、丁○○，因檢察官曾嚇伊，所以承認偽刻他們的印章
    ，伊與戊○○○作生意，伊以前就有與他借錢，是正常往來
    依一般情形借錢的，且他有扣利息，沒有詐騙伊父親八百二
    十一萬一千四百元，有與他談妥，那時是他誤會，亦沒有偽
    造面額二千六百萬元之本票乙紙云云。
二、惟查：
（一）上揭事實，關於告訴人戊○○○部分，業據告訴人戊○○
      ○指訴被告於上揭時、地，持附表編號一至三之支票，向
      告訴人戊○○○誆稱：「該三紙支票係他人客票，因其支
      票遺失，需前往法院辦手續，亟需款項擔保，以便辦理止
      付」等語，並由陳俊明於該三紙支票背書，致使告訴人戊
      ○○○陷於錯誤，因而借予五十九萬元（已預先扣除一萬
      八千五百元利息）。證人乙○○就附表編號三之支票亦陳
      稱確係伊借與被告使用。嗣陳俊明、甲○○復承同一概括
      之犯意，又於86年3月12日在嘉義市○○路四六號住處，
      持陳俊明所申領空白支票，將先前偽刻之蔡文明、蔡淑女
      、沈國仲印章，蓋於支票發票人欄，並偽填票面金額、票
      載日期，而偽造附表編號四至六所示支票三紙，足以生損
      害於蔡文明、蔡淑女、沈國仲，復持該支票三紙由甲○○
      背書後，於86年3月13日下午2時許，共同前往嘉義市○○
      路420號，以相同方式向戊○○○，詐借三十九萬二千元
      （已預先扣除八千五百元利息），共詐得九十八萬二千元
      ；嗣支票屆期經提示均遭退票，告訴人戊○○○始悉受騙
      等情綦詳，並經證人會計己○○於偵查中到庭證述情節可
      按（見偵查卷ａ第九頁、第二十六頁），嗣並於原審到庭
      結證陳明可據，核與告訴人指述之事實相符（見原審卷第
      91頁、第92頁正面）。復有附表所示支票及退票理由單影
      本各6紙附卷足憑。被告陳俊明與甲○○使用偽造支票，
      詐借前開款項時，均明知無法償還前開借款等情，亦據被
      告陳俊明供承在卷（詳偵查卷三第23頁背面第1行至第7行
      ）。被告陳俊明與甲○○調借前開款項，顯然有為自已不
      法所有之意圖，至為明灼。
（二）上揭事實，關於被告與其妻甲○○偽造如附表編號七號至
      十七號之支票11紙，由被告持交甲○○向被害人即被告之
      父丁○○調借現金八百二十萬一千四百元，已據被告迭於
      原審及本院更一審直承在卷（見原審卷第145頁正面第7行
      、本院更一審卷90年8月10日訊問筆錄），核與被害人丁
      ○○之指訴情節相符（見本院前審上訴審卷第80頁、本院
      更一審卷90年8月10日訊問筆錄），惟被害人丁○○就其
      被詐欺取財部分仍屬親告罪，被害人丁○○並未對被告即
      其子提出詐欺告訴，自僅得就檢察官已起訴之偽造有價證
      券罪部分，有審判上一罪不可分之關係，一併審理。
（三）次查被告陳俊明於原審偵審中即供稱：蔡文明、蔡淑女、
      沈國仲印章，係伊於85年11月間在嘉義市某印章店，委由
      不知情某不詳姓名者偽刻，事實上認識者並無蔡文明、蔡
      淑女、沈國仲等人等語（詳原審卷第18頁、偵查卷三第20
      頁背面第九行至第十行、第22頁倒數第一行至第23頁正面
      第四行）。被告陳俊明復坦承於前開時地，並同時同地有
      偽刻沈國仲、蔡文明、蔡淑女及其他人之印章等語（詳同
      上偵查卷三第22頁背面第一行至第三行）。嗣被告陳俊明
      嗣雖然改口辯稱：扣案蔡文明、蔡淑女、沈國仲、吳銘春
      、林輝雄印章，均係伊拾獲，票是伊蓋的，支票蓋錯章了
      云云（見原審卷第169頁）。無非飾卸刑責之詞，委無可
      採。又有供被告與甲○○使用，所偽造有價證券上偽刻之
      蔡文明、蔡淑女、沈國仲、吳銘春、林輝雄印章五顆，扣
      案在卷足資佐證（見原審卷第146頁）。
（四）又附表除編號三為真正權利人乙○○所出借者外，所示支
      票十六張，其中編號二所示支票退票理由單「戶名」雖誤
      載為蔡文明，惟經臺灣嘉義地方法院檢察署檢察官向臺灣
      銀行函查結果，證實該帳戶為被告陳俊明所申設，此有該
      銀行86年8月15日銀嘉營字第四五五○函乙紙附卷足憑（
      詳偵查卷Ａ即86年度偵字第5257號卷第30頁），其餘十五
      紙支票俱屬被告陳俊明向各開戶銀行申領使用之支票，此
      由卷附前開支票退票理由單記載之戶名均為陳俊明，已甚
      明暸。又附表所示編號一、二所示支票及編號四至六所示
      支票，分批依序於86年3月6日、86年3月12日，分別由被
      告陳俊明在嘉義市○○路四六號住處，以偽刻之蔡文明、
      蔡淑女、沈國仲印章，蓋於前開支票發票人欄，並填載票
      面金額、票載日期之事實，業據被告陳俊明供明在卷（詳
      原審卷第十七頁正面），並有附表編號一至六所示支票影
      本在卷足資佐證。至於附表編號七至十七所示支票，亦為
      被告陳俊明以偽刻之吳銘春、林輝雄、蔡淑女、沈國仲印
      章，蓋於附表編號七至十七所示支票發票人欄，並填載票
      面金額、票載日期等情，亦據被告陳俊明供承在卷（詳原
      審卷第90頁正面第九行至十二行）。雖被告於本院更審時
      辯稱：係伊酒醉時誤蓋的云云，自係畏罪卸責之詞，委無
      足取。
（五）又前開支票係票載日期之前約二個月，由甲○○持向被害
      人丁○○調借現款等情，亦據被害人丁○○證述甚詳（詳
      原審卷第146頁背面第二行）。參酌該部分支票票載日期
      前二個月，恰與被告陳俊明、甲○○向戊○○○借款時間
      ，極其接近，顯然當時亦無支付能力，況被告陳俊明、甲
      ○○乃使用偽造支票，向被害人丁○○調現，足見被告陳
      俊明調借該部分款項時，具有意圖為自已不法所有之犯意
      ，灼然甚明。
（六）關於被告之父丁○○之空白本票經偽填二千六百萬元部分
      ：
      丁○○雖證稱：本票上伊之簽名係簽假的，因陳冠佑說要
      練寫伊之名字，伊遂在本票上簽名教陳冠佑寫字，不知為
      何會在本票上簽名云云，雖與當時在場之證人陳福明所證
      ：當時拿整本本票亂寫，寫完亂丟之情節相符（原審卷第
      134頁）。惟此等情節，完全不符社會經驗法則，顯難採
      信。況被告之子陳冠佑於原審供稱：其阿公（即丁○○）
      未曾教伊寫字（原審卷第133頁反面）。此外亦迭據被害
      人丁○○於偵審中指稱伊係受過高中教育，並自台灣電力
      公司工程師退休，票面金額又高達二千六百萬元，伊不可
      能同意簽發（見原審卷第66頁背面、第67頁背面），而被
      告之妻甲○○亦於偵查及本院更一審中迭次供陳係伊填載
      本票之日期、金額、丁○○之地址（見偵查卷四第24頁背
      面及本院更一審91年1月4日訊問筆錄），被害人丁○○既
      已借被告八百二十一萬一千四百元之鉅款，自不可能再同
      意提供票據、或簽發本票承擔鉅額債務。姑不論丁○○確
      實曾有應其媳婦甲○○之託，以教導其孫子陳冠佑練習書
      寫姓名為由，在甲○○預先準備之空白本票發票人欄上簽
      名之舉，然本票係票據之一種，在票據上簽名者，依票上
      所載文義負責，票據法第5條第1項定有明文。查丁○○於
      既陳稱其原任職於台電嘉義區營業處會計管理師，從事財
      產上管理，並據證人陳福明於本院前審調查中證實無訛，
      參以其曾陳述被告陳俊明、甲○○夫婦常開支票向其借錢
      等語，足見其尚非無知識之人，應深知於本票發票人欄簽
      名，足以發生票據法上權利義務之效果，參以丁○○其所
      簽之處恰為發票人處（不似陳俊明之簽名擠到旁邊），足
      見系爭本票確係丁○○本人本於發票行為所簽發。縱丁○
      ○確曾為讓其孫子練習而在票簽名，然亦絕非系爭之本票
      ，因而系爭本票為丁○○本人所簽發，且非因為讓其孫子
      練習而簽名之系爭本票甚明。顯見本件本票係被告又承同
      犯意，將其父丁○○已在票上簽名之空白本票，交由其妻
      甲○○偽填發票日為86年3月2日、到期日為同年5月3日、
      面額二千六百萬元、地址，並盜蓋其印章，持以行使。且
      被告之妻甲○○與岳父林振謀對如何取得被告所交該二千
      六百萬元之支票來源始終無法自圓其說，辯稱：被告陸陸
      續續向林振謀借有鉅款云云，惟未據林振謀提出任何形式
      之借據、抵押權狀資以佐證以實其說，已有可疑。而證人
      甲○○亦於本院更一審時到庭陳稱：票是伊等做生意時借
      錢的，何時借錢伊不知道，而陸陸續續借錢，有二千多萬
      元，伊才寫二千六百萬元云云，顯見係甲○○任意填載票
      面金額。且林振謀供稱：於86年2月間被告即持上開系爭
      本票給伊，向伊借二千六百萬元，被告做鞋子生意，陸續
      做十年向伊借錢，並叫伊拿水上鄉房屋抵押貸款七百六十
      萬元，錢是84年12月7日借給他，只有伊及被告在場，因
      伊欠黃朝文六百五十萬元，乃以二千六百萬元之本票持交
      黃朝文擔保等情（見偵查卷ｂ即86年偵字第6448號第6頁
      背面）。林振謀竟以其二千六百萬元本票擔保伊積欠黃朝
      文之六百五十萬元，金額顯不相當，與常情不符顯有隱情
      ；又林振謀以其二千六百萬元本票擔保所謂積欠之債款六
      百五十萬元部分，亦據黃朝文於偵查中陳稱係自82年間陸
      續借款，直至86年9月30日再借五十萬元，月息百分十五
      ，沒有舊的借據，只有這張借據，這張借據是將以前借的
      錢彙整在一起云云，有黃朝文於該案被訴追時之供述可按
      （見偵查卷ｂ第七頁），惟該六百五十萬元之借據係於86
      年9月30日始簽發（見偵查卷ｂ第十頁），時間相隔甚遠
      ，其月利率亦僅百分之一．五，並非百分之十五，顯見黃
      朝文與林振謀間所謂六百五十萬元之債務亦非實在，所供
      均齟齬不一致；又黃朝文竟於87年3月6日於檢察官偵訊時
      陳稱：林振謀係於十多年前就向伊借款，到現在都沒有還
      過，於86年9月30日再借林振謀五十萬元云云，黃朝文於
      積欠十多年六百萬元大筆之債未還，竟於86年9月30日再
      借林振謀五十萬元，顯見其與常情未合，並非實在，均不
      足採信。被告亦迭次陳明伊向伊岳父借錢後，不數日即還
      錢，沒有欠錢等語（見本院更一審卷一第36頁、第67頁、
      第97頁、第158頁、第159頁）；又上開面額二千六百萬元
      、票號二五六二０九號之本票並無法就其金額、到期日、
      發票日鑑定係甲○○抑林振謀所書寫，有法務部調查局、
      內政部警政署刑事警察局之覆函可按（91年1月22日調科
      貳字第０九一０００三二三三０號函、同年3月8日刑鑑字
      第０九一００四０六九六號函）。是被告稱該二千六百萬
      元之面額字跡係林振謀所書寫，亦無從採憑，併予明。
（七）綜上所述，被告偽造有價證券之上開所辯，無非事後臨訟
      避就畏罪之詞，委無足採。被告之犯行，本件事證已臻明
      確，洵堪認定。
三、按行使偽造有價證券以使人交付財物，如果所交付者即係該
    證券本身之價值，則其詐欺取財仍屬行使偽造有價證券之行
    為，不另成立詐欺罪名；又行使偽造有價證券以詐取財物，
    其取得財物行為，原已包含於該行使偽券行為之內，並不另
    成立詐欺罪名，殊無適用刑法第五十五條之餘地。最高法院
    二十五年度上字第一八一四號、三十一年度上字第一九一八
    號判例可資參酌。核被告陳俊明偽造有價證券並按卷面持以
    行使所為，係犯刑法第201條第1項意圖供行使之用而偽造有
    價證券罪，不另成立詐欺罪。又被告陳俊明與甲○○間，均
    有犯意聯絡及行為分擔，皆為共同正犯。又被告利用不知情
    且無犯罪故意印章店刻印者偽刻蔡文明、蔡淑女、沈國仲、
    吳銘春、林輝雄印章，為間接正犯。其偽刻印章、偽造印文
    行為，乃偽造有價證券部分行為，均不另論罪。至其行使偽
    造有價證券之低度行為，應為偽造之高度行為所吸收，僅論
    以偽造有價證券罪。其先後偽造有價證券犯行（編號一、二
    為第一批、編號四至六為第二批、至編號七至十七為其後陸
    陸續續如附表所示日期調現所詐借），並偽造丁○○之上開
    二千六百萬元本票，時間緊接，所犯構成要件亦復相同，顯
    係基於概括之犯意反覆而為，為連續犯，應依法論以一罪，
    並加重其刑。又被告於同批次同時地偽造不同之被害人之有
    價證券，同時侵害數個法益，係一行為觸犯數罪名，為想像
    競合犯，應從一重處斷（最高法院73年度台上字第3629號判
    例參照）。至所犯前開偽造有價證券罪（含詐騙戊○○○部
    分）後，因係行使有償證券之面額，本即含有詐欺罪質，不
    另論以詐欺部分罪責。又偽刻吳銘春、林輝雄、蔡文明印章
    三顆、分批同時偽造支票暨偽造行使附表編號二、五、七至
    十七所示支票部分，雖漏未起訴，然該部分事實因與已起訴
    部分有連續犯裁判上之一罪關係，為起訴效力所及，具有審
    判上不可分之關係，本院自得併予審理。
四、原審予以論罪科刑，固非無見，惟查(一)被告陳俊明利用不知
    情且無犯罪故意印章店刻印者偽刻蔡文明、蔡淑女、沈國仲
    、吳銘春、林輝雄印章，屬間接正犯，原判決漏未就該部分
    論以間接正犯，自有未洽；(二)又行使偽造有價證券以使人交
    付財物，如果所交付者即係該證券本身之價值，則其詐欺取
    財仍屬行使偽券之行為，不另成立詐欺罪名。（最高法院25
    年度上字第1814號、31年上字第1918號判例參照）本件被告
    既均以票面價值方式行使所偽造如附表之支票，自已含有詐
    欺之罪質，依上開判例意旨，應不另成立詐欺罪，原判決誤
    認偽造有價證券與詐欺罪間，有方法結果之牽連關係，有牽
    連犯之適用，亦有未洽；(三)又原判決認被告係先向證人乙○
    ○詐借如附表編號三之支票，再向被害人戊○○○詐借現金
    等情，與事實調查結果不符，亦有未合；(四)又就被告於同批
    次同時地偽造不同之被害人之有價證券，漏未論述，係一行
    為觸犯數罪名，為想像競合犯，應從偽造有價證券論處，已
    如上述，亦有可議。(五)另原判決未認定陳俊明偽造丁○○之
    本票部分，亦有未洽，檢察官上訴意旨，據此指摘原判決未
    認定陳俊明偽造丁○○之本票部分不當，為有理由，被告陳
    俊明上訴意旨，雖否認犯罪，固無可取，惟原判決既有可議
    ，自屬無可維持，應由本院撤銷改判。爰審酌被告陳俊明正
    值壯年，不思努力，竟詐騙他人鉅款，甚至偽造其父之有價
    證券惡性非輕及其犯罪動機、目的、手段暨犯罪後態度與所
    生危害等一切情狀，量處有期徒刑六年。附表除編號三以外
    所示偽造支票十六紙原本，雖未經扣案，惟無證據證明確已
    滅失前，仍應依刑法第205條規定不問屬於犯人與否均宣告
    沒收。至於偽造之蔡文明、蔡淑女、沈國仲、吳銘春、林輝
    雄印章五顆，業據丁○○提出扣案，爰依刑法第219條規定
    沒收。另被告偽造其父丁○○名義之本票一張（編號256109
    號、面額二千六百萬元、發票日為86年2月3日、到期日為86
    年5月3日）併依刑法第205條規定宣告沒收。
五、臺灣嘉義地方法院檢察署87年偵緝字第62號請求併辦部分，
    即陳俊明偽造其父有價證券二千六百萬元部分，雖未於起訴
    書中及，但連續犯為裁判上一罪，檢察官就犯罪事實一部
    起訴，依刑事訴訟法第267條規定，其效力及於全部，法院
    自應一併審理，併此敘明。
據上論斷，應依刑事訴訟法第369條第1項前段、第364條、第299
條第1項前段、刑法第28條、第56條、第201條第1項、第55條、
第205條、第219條、罰金罰鍰提高標準條例第1條前段，判決如
主文。
本案經檢察官劉得鉦到庭執行職務。
中　　華　　民　　國　　94　　年　　8 　　月　　23　　日
                  刑事第六庭    審判長法  官  蔡崇義
                                      法  官  董武全
                                      法  官  侯明正
以上正本證明與原本無異。
如不服本判決，應於收受本判決後十日內向本院提出上訴書狀。
其未敘述上訴理由者並得於提起上訴後十日內向本院補提理由書
狀（均須按他造當事人之人數附繕本）「切勿逕送上級法院」。
　　　　　　　　　　　　　　　　　　　書記官  李育儒
中　　華　　民　　國　　94　　年　　8 　　月　　24　　日
附錄法條：
刑法第二百零一條第一項：
意圖供行使之用，而偽造、變造公債票、公司股票或其他有價證
券者，處三年以上十年以下有期徒刑，得併科三千元以下罰金。
 附表：
┌─┬──────┬───┬─────┬─────┬────┬──────┐
│編│付  款  人  │發票人│支票號碼  │ 票面金額 │ 發票日 │  備    註  │
│號│ （帳號）   │      │          │（新臺幣）│        │            │
├─┼──────┼───┼─────┼─────┼────┼──────┤
│  │聯邦商業銀行│      │          │          │        │起訴部分    │
│01│嘉義分行    │蔡淑女│UC0000000 │169,500元 │86.04.20│陳俊明背書  │
│  │(帳號192-8) │      │          │          │        │偵查卷(二)10頁│
├─┼──────┼───┼─────┼─────┼────┼──────┤
│02│臺灣銀行嘉義│      │          │          │        │起訴部分    │
│  │分行        │蔡文明│AK0000000 │153,000元 │86.04.10│陳俊明背書  │
│  │(帳號4418-1)│      │          │          │        │偵查卷(二)8頁 │
├─┼──────┼───┼─────┼─────┼────┼──────┤
│03│臺南區中小企│      │          │          │        │起訴部分    │
│  │業銀行中興分│乙○○│BW0000000 │286,000元 │86.04.15│借票        │
│  │行          │      │          │          │        │陳俊明背書  │
│  │(帳號415-2) │      │          │          │        │偵查卷(二)12頁│
├─┼──────┼───┼─────┼─────┼────┼──────┤
│04│聯邦商業銀行│      │          │          │        │起訴部分    │
│  │嘉義分行    │蔡淑女│UC0000000 │150,500元 │86.03.28│甲○○背書  │
│  │(帳號192-8) │      │          │          │        │偵查卷(二)14頁│
├─┼──────┼───┼─────┼─────┼────┼──────┤
│  │臺灣銀行嘉義│      │          │          │        │起訴部分    │
│05│分行        │蔡文明│AK0000000 │100,300元 │86.04.20│甲○○背書  │
│  │(帳號4418-1)│      │          │          │        │偵查卷(二)18頁│
├─┼──────┼───┼─────┼─────┼────┼──────┤
│  │彰化商業銀行│      │          │          │        │起訴部分    │
│06│東嘉義分行  │沈國仲│GR0000000 │147,000元 │86.03.28│甲○○背書  │
│  │(帳號03-9465│      │          │          │        │偵查卷(二)16頁│
│  │-5)         │      │          │          │        │            │
├─┼──────┼───┼─────┼─────┼────┼──────┤
│  │臺灣省合作金│      │          │          │        │未起訴部分  │
│07│庫嘉義支庫  │吳銘春│EA0000000 │837,000元 │86.02.28│原審卷69頁  │
│  │(帳號4139-6)│      │          │          │        │            │
├─┼──────┼───┼─────┼─────┼────┼──────┤
│08│臺南區中小企│林輝雄│CD0000000 │853,300元 │86.04.30│未起訴部分  │
│  │業銀行東嘉義│      │          │          │        │原審卷70頁  │
│  │分行        │      │          │          │        │            │
│  │(帳號148-3) │      │          │          │        │            │
├─┼──────┼───┼─────┼─────┼────┼──────┤
│09│同上        │同上  │CD0000000 │833,300元 │86.03.3 │未起訴部分  │
│  │            │      │          │          │        │原審卷71頁  │
├─┼──────┼───┼─────┼─────┼────┼──────┤
│10│彰化商業銀行│蔡淑女│GR0000000 │598,000元 │86.03.31│未起訴部分  │
│  │東嘉義分行  │      │          │          │        │原審卷72頁  │
│  │(帳號03-9465│      │          │          │        │            │
│  │-5)         │      │          │          │        │            │
├─┼──────┼───┼─────┼─────┼────┼──────┤
│11│同上        │同上  │GR0000000 │811,000元 │86.03.31│未起訴部分  │
│  │            │      │          │          │        │原審卷73頁  │
├─┼──────┼───┼─────┼─────┼────┼──────┤
│12│同上        │同上  │AG0000000 │798,800元 │86.02.28│未起訴部分  │
│  │            │      │          │          │        │原審卷74頁  │
├─┼──────┼───┼─────┼─────┼────┼──────┤
│13│同上        │同上  │GR0000000 │888,500元 │86.04.30│未起訴部分  │
│  │            │      │          │          │        │原審卷75頁  │
├─┼──────┼───┼─────┼─────┼────┼──────┤
│14│臺南區中小企│林輝雄│CD0000000 │230,000元 │86.03.31│未起訴部分  │
│  │業銀行東嘉義│      │          │          │        │原審卷76頁  │
│  │分行        │      │          │          │        │            │
│  │(帳號148-3) │      │          │          │        │            │
├─┼──────┼───┼─────┼─────┼────┼──────┤
│  │聯邦商業銀行│      │          │          │        │未起訴部分  │
│15│嘉義分行    │沈國仲│UC0000000 │755,500元 │86.02.28│原審卷77頁  │
│  │(帳號192-8) │      │          │          │        │            │
├─┼──────┼───┼─────┼─────┼────┼──────┤
│16│同上        │同上  │UC0000000 │760,000元 │86.03.31│未起訴部分  │
│  │            │      │          │          │        │原審卷78頁  │
├─┼──────┼───┼─────┼─────┼────┼──────┤
│17│同上        │同上  │UC0000000 │836,000元 │86.04.30│未起訴部分  │
│  │            │      │          │          │        │原審卷79頁  │
└─┴──────┴───┴─────┴─────┴────┴──────┘
